臺灣臺南地方法院民事裁定　　　　　　　96年度家抗字第52號
抗　告　人　乙○○
上列抗告人因拋棄被繼承人甲○○○繼承事件，對於民國96年6
月29日本院96年度繼字第91號裁定提起抗告，本院裁定如下：
    主    文
抗告駁回。
抗告程序費用新臺幣1000元由抗告人負擔。
    理    由
一、本件抗告人於原審聲請意旨略稱：被繼承人甲○○○於民國
    （下同）95年11月14日死亡，抗告人與其他其繼承人葉碧蓮
    、林葉碧芳、葉碧珍共同於於96年1月10日以書面向本院聲
    明拋棄繼承權等語。
二、原審裁定意旨略稱：被繼承人甲○○○於95年11月14日死亡
    ，抗告人與葉碧蓮、林葉碧芳、葉碧珍雖共同於於96年1月
    10日以書面向本院聲明拋棄繼承權，惟亦表明抗告人因居留
    國外，無法親自辦理拋棄繼承權，容後補正抗告人之授權書
    云云，嗣抗告人雖補提中華民國駐堪薩斯臺北經濟文化辦事
    處公證之授權書，但該授權書內授權之事項卻載為：被繼承
    人甲○○○之投資款項將平分予其子女，抗告人身居美國，
    授權給葉碧芳代為辦理這項投資款項的移轉云云，顯與抗告
    人授權辦理拋棄繼承權之意思表示不符，本院遂於96年4月
    20日命抗告人與葉碧蓮、林葉碧芳、葉碧珍於10日內補正抗
    告人有授權葉碧蓮、林葉碧芳、葉碧珍代為拋棄繼承權之意
　　思表示及經驗證之授權書，上開通知已分別於96年4月24日
  　、96年5月6日送達，有送達證書在卷可稽，惟迄今仍未補正
    ，尚難認抗告人有拋棄繼承權之意思表示，抗告人之聲明應
    不合法，應予駁回等語。
三、抗告意旨略稱：因抗告人不瞭解法律致先前之文件不符合拋
    棄繼承之規定，又因抗告人在美國之住所地沒有駐外辦事處
    ，重新申請文件之時間因而有所耽誤，以致本院裁定後始收
    到美國寄回之文件，絕對不是故意耽誤等語。
四、經查：
（一）按繼承人拋棄其繼承權，應於知悉其得繼承之時起2個月
      內以書面向法院為之，民法第1174條第2項定有明文，揆
      諸上開法條文義，繼承人拋棄繼承權本可由繼承人親自為
      之，不以委任代理人為之為必要，惟若繼承人欲委任代理
      人為之，即應事前辦妥合法有效之授權書，並交由代理人
      向法院提出，故授權書之內容應如何書寫或有無時間辦妥
      授權書等相關事宜均應係繼承人委任代理人之前所應自行
      考量之事。本件抗告人與葉碧蓮、林葉碧芳、葉碧珍共同
      於96年1月10日以書面向本院聲明拋棄繼承權時，並未提
      出授權書證明已委任葉碧蓮、林葉碧芳、葉碧珍代為辦理
      拋棄繼承權之事宜，嗣抗告人雖提出經中華民國駐堪薩斯
      臺北經濟文化辦事處公證之授權書，但該授權書並未記載
      授權葉碧蓮、林葉碧芳、葉碧珍代為辦理拋棄繼承權之事
      宜，則葉碧蓮、林葉碧芳、葉碧珍自無權代理抗告人拋棄
      繼承權。又本院原審既已於96年4月20日命抗告人及葉碧
      蓮、林葉碧芳、葉碧珍於10日內補正抗告人有授權葉碧蓮
      、林葉碧芳、葉碧珍代為拋棄繼承權之意思表示及經驗證
　　　之授權書，上開通知亦已分別於96年4月24日、96年5月6
　　　日送達，抗告人即應依限補正才是。惟抗告人不但未於10
　　　日內補正，甚且遲至本院原審於96年6月29日裁定駁回聲
　　　明前仍未補正，抗告人竟於長達2個月之期間內均未補正
　　　，抗告人對於未能補正授權書之事宜應自負其責。
（二）抗告人於本院抗告程序中另提出經中華民國駐堪薩斯臺北
      經濟文化辦事處公證之授權書，該授權書雖已記載授權林
      葉碧芳辦理拋棄繼承權之事宜，但該授權書所載授權期間
　　　係自96年3月1日至97年3月1日，換言之，林葉碧芳自96年
　　　3月1日至97年3月1日之間始有代理拋棄繼承之權，在上開
　　　期間外，林葉碧芳並無代理權。而被繼承人甲○○○係於
　　　95年11月14日死亡，抗告人亦係於該日即知悉被繼承人甲
　　　○○○死亡之事，若抗告人欲拋棄繼承權，至遲應於96年
　　　2月14日前為之，但林葉碧芳於96年2月14日之前並無代理
  　　權，自不得代為拋棄繼承權。又林葉碧芳雖自96年3月1日
      至97年3月1日之間取得代理權，但此時已逾聲明拋棄繼承
      權之法定期限，林葉碧芳亦不得代理聲明拋棄繼承權。
五、綜上所述，抗告人聲明拋棄繼承權應不合法，本院原審駁回
    抗告人之聲明，並無違法或其他不當之處，抗告人提起抗告
    ，聲明廢棄原裁定，應無理由，應予駁回。
六、據上論結，本件抗告為無理由，爰依非訟事件法第21條第2
    項、第46條，民事訴訟法第495條之1第1項、第449條第1項
    、第95條、第78條，裁定如主文。
中　　華　　民　　國　　96　　年　　8 　　月　　28　　日
                   　家事庭審判長法　官　陳  美　燕
                                 法　官　林　富　郎
                                 法　官　彭　振　湘
如不服本裁定，僅得於收受本裁定正本送達後10日內，以適用法
規顯有錯誤為理由，向本院提出再抗告狀（須附繕本1份及繳納
再抗告裁判費新臺幣1000元），經本院許可後始可再抗告。
中　　華　　民　　國　　96　　年　　8 　　月　　28　　日
                                 書記官　蕭　伊　舒
